臺灣臺中地方法院刑事附帶民事訴訟判決
　　　　　　　　　　　　　　　　 100年度中簡附民字第58號
原　　　告　陳潔韻
被　　　告　趙秀香
上列被告因過失傷害案件，經原告提起附帶民事訴訟，請求損害
賠償事件，本院判決如下︰
    主  文
原告之訴及假執行之聲請均駁回。
    事  實
一、原告起訴主張：被告趙秀香於民國100 年4 月16日晚上7 時
    50分許，在臺中市○○路499 號大潤發流通事業股份有限公
    司地下1 樓「揚州美食幸味村鍋餅」攤位前，疏未注意右手
    仍握有剪刀，即急於將原告右手揮開，致原告右手大拇指受
    有0.1X0.2 公分之傷害。被告前揭過失傷害犯嫌，並經臺灣
    臺中地方法院檢察署檢察官以100 年度偵字第13508 號聲請
    簡易判決處刑在案。爰依侵權行為法律關係請求被告賠償原
    告醫藥費新臺幣（下同）2,198 元、精神上損害賠償3 萬元
    等語。並聲明：(一)被告應給付原告3 萬2,198 元，及自起訴
    狀繕本送達翌日起至清償日止，按周年利率5 ％計算之利息
    ；(二)願供擔保，請准宣告假執行。
二、被告未為任何聲明或陳述，亦未提出任何書狀。
    理  由
一、按因犯罪而受損害之人，於刑事訴訟程序得附帶提起民事訴
    訟，對於被告及依民法負賠償責任之人，請求回復其損害；
    提起附帶民事訴訟，應於刑事訴訟起訴後第二審辯論終結前
    為之，刑事訴訟法第487 條第1 項、第488 條前段分別定有
    明文。是附帶民事訴訟之提起，必以刑事訴訟程序之存在為
    前提，若刑事訴訟未經提起公訴或自訴，即不得對於應負賠
    償責任之人，提起附帶民事訴訟（最高法院29年度附字第64
    號判例參照）。又按法院認為原告之訴不合法者，應以判決
    駁回之，刑事訴訟法第502 條第1 項亦定有明文。
二、查被告趙秀香所涉犯過失傷害罪嫌，雖經臺灣臺中地方法院
    檢察署檢察官以100 年度偵字第13508 號偵查並聲請簡易判
    決處刑，然迄今尚未繫屬於本院，有案件繫屬索引卡查詢、
    本院電話紀錄表及臺灣高等法院被告前案紀錄表附卷可稽。
    是原告於100 年9 月20日提起本件附帶民事訴訟，依照前開
    規定，顯於法不合，應予駁回。又原告之訴既經駁回，其假
    執行之聲請亦失所附麗，應併予駁回。另原告得於被告所涉
    刑事案件繫屬於法院之後，再另行提起附帶民事訴訟，附此
    敘明。
三、據上論斷，應依刑事訴訟法第502條第1項，判決如主文。
中    華    民    國   100    年    9     月    26    日
                  刑事第五庭  審判長法  官  賴秀雯
                                    法  官  簡璽容
                                    法  官  張瑋珍
以上正本證明與原本無異。
如不服本判決應於收受判決後10日內向本院提出上訴書狀，並應
敘述具體理由；其未敘述上訴理由者，應於上訴期間屆滿後20日
內向本院補提理由書（均須按他造當事人之人數附繕本）「切勿
逕送上級法院」。
                                    書記官  王嘉麒
中    華    民    國   100    年    9     月    26    日